臺灣高等法院臺南分院刑事裁定
110年度抗字第960號
抗  告  人  
即  受刑人  辜明誠



上列抗告人即受刑人因聲請撤銷緩刑案件，不服臺灣嘉義地方法
院中華民國110年11月24日裁定（110年度撤緩字第93號），提起
抗告，本院裁定如下：
    主  文
抗告駁回。
    理  由
一、本件抗告意旨略以：㈠抗告人即受刑人辜明誠（下稱抗告人
    ）前犯恐嚇案件，固然有6月有期徒刑及緩刑3年之宣告，抗
    告人不察又犯公共危險罪，經法院為2月有期徒刑之判決，
    原裁定因而撤銷上開緩刑之宣告。㈡按撤銷緩刑之情形，法
    官應依職權本於合目的性之裁量，妥適審酌受刑人所犯前後
    數罪間之法益侵害之性質、再犯之原因、違反法規範之情節
    是否重大、是否已使前案原為促使惡性輕微之受刑人或偶發
    犯、初犯改過自新而宣告之緩刑，已難收其預辦之效果，而
    確有執行刑罰之必要。㈢查：前案乃家庭糾紛，抗告人與該
    案之告訴人胡純峯乃姻親關係，因金錢糾紛而發生該該案，
    事後誤解冰釋，達成和解，而宣告緩刑，目前兩人相處和睦
    ，後案因抗告人未察，而喝酒駕車，並未造成任何車禍傷亡
    事件，難認有危害社會安全甚鉅。㈣請鈞院考量：宣告緩刑
    之前案乃係恐嚇犯罪，與後案之公共安全罪在相比較，二者
    不僅在犯罪手法、型態等項上均屬迥異，且所侵害之法益亦
    顯不相同，足見前、後兩罪之關聯性薄弱，難遽認抗告人係
    因存有高度之法敵對意識而一再犯案，自不容單憑受刑人前
    、後案犯罪時間近接，逕予推認其前案中所受宣告之緩刑，
    難收預期效果而有執行刑罰之必要。懇請鈞院詳查，撤銷原
    裁定，駁回檢察官之聲請云云。
二、按受緩刑之宣告，於緩刑期內因故意犯他罪，而在緩刑期內
    受6 月以下有期徒刑、拘役或罰金之宣告確定，且足認原宣
    告之緩刑難收預期效果，有執行刑罰之必要者，得撤銷其緩
    刑宣告，刑法第75條之1 第1 項第2 款定有明文。緩刑宣告
    為預測性裁判，以被告未來保持良好舉止作為假設基礎，此
    等預測本即有不確定性。因此，撤銷緩刑宣告之裁定即屬對
    於原先預測進行校正，此項校正裁定並非對於被告施以新的
    刑罰，僅是因為預測的假設基礎流失或不存在，而收回原先
    對於被告本罪的刑罰優惠。該條立法意旨認為，本條採用裁
    量撤銷主義，賦與法院撤銷與否之權限，特於第1 項規定實
    質要件為「足認原宣告之緩刑難收其預期效果，而有執行刑
    罰之必要」，供作審認之標準。故於上揭「得撤銷」緩刑之
    情形，法官應依職權本於合目的性之裁量，妥適審酌被告所
    犯前後數罪間，關於法益侵害之性質、再犯之原因、違反法
    規範之情節是否重大、被告主觀犯意所顯現之惡性及其反社
    會性等情，是否已使前案原為促使惡性輕微之被告或偶發犯
    、初犯改過自新而宣告之緩刑，已難收其預期之效果，而確
    有執行刑罰之必要。
三、經查：
  ㈠抗告人前因家庭暴力之恐嚇取財罪，經原審法院以110年度朴
    簡字第180號判決判處有期徒刑6月，如易科罰金，以新臺幣
    （下同）1,000元折算1日，緩刑3年，緩刑期間付保護管束
    ，於110年8月2日確定。而於上揭緩刑期間，因犯酒後駕車
    之公共危險案件，經同院以110年度朴交簡字第255號判決判
    處有期徒刑2月，如易科罰金，以1,000元折算1日，並於110
    年10月4日確定等情，有前開案件判決書及臺灣高等法院被
    告前案紀錄表各1件在卷可稽，是抗告人係於緩刑期間有因
    故意犯他罪，而受6月以下有期徒刑之宣告確定之事實，堪
    以認定。
　㈡抗告人於前案恐嚇取財案件中，原審法院以抗告人未曾因故
    意犯罪受有期徒刑以上刑之宣告，而認抗告人僅係一時失慮
    ，致罹刑章，並犯後坦白犯行，得到被害人諒解，認抗告人
    經此教訓後，當知所警惕，信無再犯之虞，併宣告緩刑3年
    ，予抗告人自新之機會，有上開前案刑事判決在卷可參。惟
    抗告人於110年8月20日依聲請人之通知到案執行前案，且同
    日受觀護人輔導期間，觀護人清楚說明緩刑期內若遭判刑6
    個月以下有期徒刑，得撤銷緩刑等情，有訊問筆錄及臺灣嘉
    義地方檢察署觀護輔導紀要附卷可參（執保卷第13頁；原審
    卷第24頁），抗告人自應對於緩刑期間應注意事項甚為明確
    ，且對於受有緩刑宣告部分深受警惕，並珍惜此次機會，卻
    於「翌日」即110年8月21日隨即違背法律而有酒後駕車行為
    ，甚經測得吐氣酒精濃度達每公升0.53毫克（MG/L），有後
    案刑事判決附卷足按，可認抗告人之法敵對意識尚非輕微，
    且抗告人對於獲得緩刑之寬典並不在意，雖前案與後案之罪
    質、犯罪刑態均有所不同，而針對酒後駕車公共危險案件危
    及其他用路人之生命、身體安全，對社會安全之影響甚鉅，
    且經政府機關及媒體報章雜誌一再宣傳勸阻，抗告人明知仍
    故意違犯，其主觀之惡性及反社會性已難認輕微。至抗告意
    旨稱其喝酒駕車，並未造成任何車禍傷亡事件，難認有危害
    社會安全甚鉅云云，尚非可採。是足認原宣告之緩刑難收其
    預期效果，而有執行刑罰之必要。
四、綜上所述，依抗告人犯罪法益侵害之性質、違反法律規範之
    情節、主觀犯意所顯見之惡性，及未能尊重社會規範等情以
    觀，顯見抗告人恪遵法令之自我約制能力不足，本院認前案
    宣告之緩刑難收預期效果，而有執行刑罰之必要。原審依檢
    察官之聲請，依刑法第75條之1第1項第2款之規定，撤銷抗
    告人緩刑之宣告，核無不合。至抗告意旨稱其喝酒駕車，並
    未造成任何車禍傷亡事件，難認有危害社會安全甚鉅云云，
    均與本件是否符合刑法第75條之1第1項第2款規定得否撤銷
    上開前案緩刑宣告之判斷無涉，尚不足執為有利抗告人之認
    定。是抗告意旨仍執前詞指摘原裁定不當，為無理由，應予
    駁回。
據上論斷，應依刑事訴訟法第412 條，裁定如主文。
中　　華　　民　　國　　110 　年　　12　　月　　9 　　日
                  刑事第二庭    審判長法  官  陳珍如
                                      法  官  陳弘能
                                      法  官  黃裕堯
以上正本證明與原本無異。
不得再抗告。
　　　　　　　　　　　　　　　　　　　書記官  蔡孟芬
中　　華　　民　　國　　110 　年　　12　　月　　9 　　日